臺灣板橋地方法院交通事件裁定　　　　 96年度交聲字第474號
原處分機關　交通部公路總局臺北區監理所
異　議　人　建統建材有限公司
即受處分人
代　表　人　甲○○
上列受處分人因違反道路交通管理處罰條例案件，對於交通部公
路總局臺北區監理所於民國96年4月3日所為之處分（原處分案號
：北監自裁字裁40-C00000000號），聲明異議，本院裁定如下：
    主  文
異議駁回。
    理  由
一、原處分意旨略以：異議人建統建材有限公司所有之車號3F-
    221號自用一般大貨車，於96年2月12日19時20分許，在臺北
    縣新店市○○路○段處，因「汽車裝載貨物超過核定之重量
    者」之違規，經臺北縣政府警察局交通隊執勤員警查獲，以
    北縣警交字第C00000000號舉發違反道路交通管理事件通知
    單當場舉發，駕駛人彭湘文拒絕簽收，嗣經原處分機關依道
    路交通管理處罰條例第29條之2第3項，裁處罰鍰新臺幣38,0
    00元，並記汽車違規紀錄1次。
二、聲明異議意旨略以：警方回函對於道路交通管理處罰條例第
    29條之2 第4 項規定之引述拼湊不全，於國家公文書上做如
    此取巧與曲解法令之行為，無法令人信服，為此聲明不服，
    爰請求撤銷原處分云云。
三、按汽車裝載貨物超過核定之總重量者，處汽車所有人罰鍰，
    並記汽車違規紀錄1次；有前開規定之情形，應責令改正或
    當場禁止通行，並處新臺幣1萬元罰鍰，超載10公噸以下者
    ，以總超載部分，每1公噸加罰新臺幣1千元；超載逾10公噸
    至20公噸以下者，以總超載部分，每1公噸加罰新臺幣2千元
    ；超載逾20公噸至30公噸以下者，以總超載部分，每1公噸
    加罰新臺幣3千元；超載逾30公噸者，以總超載部分，每1公
    噸加罰新臺幣5千元。未滿1公噸以1公噸計算；汽車裝載貨
    物行經設有地磅處所1公里內路段，未依標誌、標線、號誌
    指示或不服從交通勤務警察或依法令執行交通稽查任務人員
    之指揮過磅者，處汽車駕駛人新臺幣1萬元罰鍰，並得強制
    其過磅。道路交通管理處罰條例第29條之2第1項、第3項、
    第4項分別定有明文。經查：
（一）本件異議人所有之車號3F-221號自用一般大貨車，由駕駛
      人彭湘文所駕駛，於96年2 月12日19時20分許，在臺北縣
      新店市○○路○段處，因裝載預拌混凝土，經強制過磅後
      ，總重量34690kg ，核重21000kg ，超載13690kg 等情，
      為異議人所不爭執，並有臺北縣政府警察局舉發違反道路
      交通管理事件通知單、安鏮拖車電子地磅秤重結果各一件
      在卷可稽，堪信為真實。從而，原處分機關援引道路交通
      管理處罰條例第29條之2 第1 項、第3 項規定，對於汽車
      所有人處以上開罰鍰，並記違規點數1 點，即有所據。
（二）至於異議人所指原舉發單位違反同條例第29條之2 第4 項
      規定強制過磅部分，按該項規定：「汽車裝載貨物行經設
      有地磅處所1 公里內路段，未依標誌、標線、號誌指示或
      不服從交通勤務警察或依法令執行交通稽查任務人員之指
      揮過磅者，處汽車駕駛人新臺幣1 萬元罰鍰，並得強制其
      過磅」，乃在處理汽車駕駛人不服指揮過磅時，得由執勤
      人員以裁處駕駛人罰鍰並強制過磅之方式解決，與本件異
      議人係以汽車所有人之身分經裁罰之上開依據並不相同。
      本件異議人所有之車號3F-221號自用一般大貨車，由駕駛
      人彭湘文所駕駛，於上開時地超載之事實既已如前述，異
      議人上開辯解自無可採。
（三）從而，原處分機關依道路交通管理處罰條例第29條之2 第
      3 項之規定，裁處異議人罰鍰38,000元，並記汽車違規紀
      錄1 次，核無不當。本件異議為無理由，應予駁回。
據上論斷，應依道路交通案件處理辦法第19條裁定如主文。
中　　華　　民　　國　　96　　年　　7 　 月　　19 　　日
                     交通法庭  法　官  李君豪
以上正本證明與原本無異。
如不服本裁定，應於送達後5日內向本院提出抗告狀。
                               書記官  林文達
中　　華　　民　　國　　96　　年　　7 　　月　　19　　日
